【裁判字號】    97,訴,208
【裁判日期】    970430
【裁判案由】    搶奪等
【裁判全文】
臺灣高雄地方法院刑事判決               97年度訴字第208號
公  訴  人  臺灣高雄地方法院檢察署檢察官
被      告  丁○○
            丙○○
                    （另案
上列被告因搶奪等案件，經檢察官提起公訴（96年度偵字第3147
3 號），經本院合議庭裁定改行簡式審判程序，判決如下：
    主  文
丁○○共同犯攜帶兇器竊盜罪共貳罪，均累犯，各處有期徒刑拾
月；又共同犯搶奪罪，累犯，處有期徒刑壹年貳月。應執行有期
徒刑貳年捌月。
丙○○共同犯攜帶兇器竊盜罪共貳罪，均累犯，各處有期徒刑拾
月；又共同犯搶奪罪，累犯，處有期徒刑壹年貳月。應執行有期
徒刑貳年捌月。
    事  實
一、丁○○前於民國89年間因懲治盜匪條例、施用第一級毒品及
    施用第二級毒品案件，經本院89年度訴字第1120號分別判處
    有期徒刑4 年、10月及4 月，並經定應執行刑5 年確定在案
    。復於89年間，因搶奪案件經台灣高等法院高雄分院89年度
    上訴字第17號判決有期徒刑1 年2 月確定，嗣經本院就丁○○前開犯罪定應執行刑為有期徒刑6 年，甫於95年7 月13日
    縮刑期滿執行完畢；丙○○前於95年間，因施用毒品案件，
    經台灣高等法院高雄分院95年度上更一字第304 號判處有期
    徒刑5 月確定，甫於96年5 月25日縮短刑期執行完畢。詎猶
    不知悔改，基於意圖為自己不法所有之共同犯意聯絡，分別
    為下列行為：
    (一)民國96年10月1 日下午3 時42分許，在高雄市前鎮區○○○路128 號中庭處，由丙○○持客觀上具有危險性之T 字型
    扳手1 把撬開機車鎖頭，丁○○則在一旁把風，共同竊取己○○所有之車牌XIP —580 號機車1 輛，得手後由丙○○騎
    乘該機車搭載丁○○，並於同日下午3 時55分許，將前開機
    車棄置於高雄市前鎮區二聖二巷1 號前。
    (二)復於同日下午3 時55分許，在高雄市前鎮區二聖二巷1 號
    前，由丙○○持客觀上具有危險性之T 字型扳手1 把，以上
    開方式與丁○○共同竊取劉耀仁所有，由戊○○向劉耀仁借
    用騎乘之車牌GVL —569 號機車1 輛得手。
    (三)再於同日下午4 時許，丙○○騎乘上開竊得之車牌GVL —
    569 號機車搭載丁○○，行經高雄市前鎮區○○○路72巷20
    弄16 號前，見乙○○獨自一人甫停妥機車站立在機車旁，
    趁乙○○不及防備之際，由丁○○動手搶奪乙○○所有背在
    右肩之皮包1 只（內有現金新台幣1 萬3 千多元、金融卡1
    張、信用卡3 張、健保卡2 張、身分證1 張、存摺4 本、印
    章5顆、手機1 具等物），得手後旋即騎乘機車加速駛離逃
    逸。嗣經警依現場監視器畫面循線追查，而查獲丁○○、丙○○，始悉上情。
二、案經乙○○訴由高雄市政府警察局前鎮分局報告臺灣高雄地
    方法院檢察署檢察官偵查起訴。
    理  由
一、本件被告所犯係死刑、無期徒刑、最輕本刑為3 年以上有期
    徒刑以外之罪，其於準備程序中就被訴事實為有罪之陳述，
    經法官告知簡式審判程序之旨，並聽取公訴人及被告之意見
    後，經本院依刑事訴訟法第273 條之1 第1 項之規定，裁定
    由受命法官獨任進行簡式審判程序。又本件卷內之物證、書
    證等證據，依同法第273 條之2 規定，不受第159 條第1 項
    關於傳聞法則規定之限制，依法均有證據能力，合先敘明。
二、訊據被告丁○○、丙○○對於上開犯罪事實業於本院審理中
    均坦承不諱，且就事實欄一(一)部分，業經證人即被害人己○○於警詢中證訴綦詳，復有高雄市前鎮區○○○路處之監視
    錄影翻拍照片6 張及光碟片1 片可稽；就事實欄一(二)部分，
    業經證人即被害人戊○○於警詢、偵查中證訴明確，且有贓
    物認領保管單1 份在卷可憑；就事實欄一(三)部分，業經證人
    即被害人乙○○於警詢及偵查中證訴綦詳，且有高雄市前鎮
    區○○○路72巷20弄16號前監視錄影翻拍照片6 張及光碟片
    1 片，及贓物認領保管單1 張可參。此外，復有被告丁○○
    帶同警方取贓之照片7 張，扣押筆錄、扣押物品目錄表附卷
    可參，足認被告2 人之自白與事實相符，本案事證明確，被
    告2人犯行均堪認定，自應依法論科。
三、按刑法第321 條第1 項第3 款之攜帶兇器竊盜罪，係以行為
    人攜帶兇器竊盜為其加重條件，此所謂兇器，其種類並無限
    制，凡客觀上足對人之生命、身體、安全構成威脅，具有危
    險性之兇器均屬之，且祇須行竊時攜帶此種具有危險性之兇
    器為已足，並不以攜帶之初有行兇之意圖為必要，最高法院
    著有79年台上字第5253號判例可資參照。查被告丁○○、丙○○持供為事實欄一(一)竊盜犯行所用之T 型扳手1 支，足供
    被告丙○○撬開機車鎖頭，顯見此扳手亦為金屬材質、質地
    堅硬，而便於施力，客觀上足以傷害人之生命、身體，自屬
    具有危險性之兇器無訛。核被告丁○○、丙○○所為事實欄
    一(一)、(二)所載之犯行，均係犯刑法第321 條第1 項第3 款之
    攜帶兇器竊盜罪，所為事實欄一(三)所載之犯行，係犯刑法第
    325 條第1 項搶奪罪。被告2 人間就前開犯行有犯意聯絡及
    行為分擔，應論以共同正犯。被告2 人所犯上開3 罪，犯意
    個別，行為互殊，應予分論併罰。又被告2 人有事實欄所載
    之前科紀錄，有臺灣高等法院被告前案紀錄表1 份在卷可參
    ，其於受有期徒刑之執行完畢後，5 年以內故意再犯本件有
    期徒刑以上之罪，均為累犯，均應依刑法第47條第1 項之規
    定，加重其刑。爰審酌被告2 人正值青壯，不思以己力正當
    謀生，反圖不勞而獲，竊取、搶奪他人財物，且被告2 人均
    曾有搶奪、違反毒品危害防制條例等前科，素行非佳，對社
    會治安形成潛在之危險，惟兼衡其事後尚知坦承犯行、態度
    尚可等一切情狀，分別量處如主文所示之刑，並定其應執行
    之刑，以資懲儆。至被告2 人所為供事實欄一(一)、(二)犯行之
    T 型扳手1 支，並非被告2 人所有，且未據扣案，業據被告
    2 人供述在卷（見本院卷第53頁），爰不予宣告沒收，附此
    敘明。
據上論斷，應依刑事訴訟法第273 條之1 第1 項、第299 條第1
項前段，刑法第28條、第325 條第1 項、第321 條第1 項第3款
、第47條第1 項、第51條第5 款，判決如主文。
本案經檢察官甲○○到庭執行職務。
中    華    民    國    97    年    4     月    30    日
                          刑事第十一庭  法  官  黃繼瑜
以上正本證明與原本無異。
如不服本判決應於收受本判決後10日內向本院提出上訴書狀，並
應敘述具體理由，如未敘述上訴理由者，應於上訴期間屆滿後20
日內補提理由書狀於本院（均須按他造當事人之人數附繕本）「
切勿逕送上級法院」。
中    華    民    國    97    年    4     月    30    日
                                        書記官  曾小玲
附錄本判決論罪科刑法條：
刑法第321條
犯竊盜罪而有左列情形之一者，處六月以上、五年以下有期徒刑
：
一、於夜間侵入住宅或有人居住之建築物、船艦或隱匿其內而犯
之者。
二、毀越門扇、牆垣或其他安全設備而犯之者。
三、攜帶兇器而犯之者。
四、結夥三人以上而犯之者。
五、乘火災、水災或其他災害之際而犯之者。
六、在車站或埠頭而犯之者。
前項之未遂犯罰之。
刑法第325條
意圖為自己或第三人不法之所有，而搶奪他人之動產者，處 6 月
以上 5 年以下有期徒刑。
因而致人於死者，處無期徒刑或 7 年以上有期徒刑，致重傷者，
處 3 年以上 10 年以下有期徒刑。
第 1 項之未遂犯罰之。


司法院資訊處製作；財團法人民間司法改革基金會備份。
